【裁判字號】    95,訴,802
【裁判日期】    950831
【裁判案由】    毒品危害防制條例
【裁判全文】
臺灣彰化地方法院刑事判決               95年度訴字第802號
公  訴  人  臺灣彰化地方法院檢察署檢察官
被      告  甲○○
                    （現在臺灣臺中女子監獄附設戒治所強制
選任辯護人  張崇哲律師
            張仕融律師
上列被告因違反毒品危害防制條例案件，經檢察官提起公訴（95
年度偵字第2476號）及移送併案審理（95年度偵字第4330號），
茲本院判決如下：
    主  文
甲○○連續販賣第一級毒品，處有期徒刑壹拾年，褫奪公權柒年
。扣案如附表壹所示之物沒收銷燬之；又如附表貳所示之物均沒
收；又如附表所示之犯罪所得沒收，如全部或一部不能沒收時
，以其財產抵償之。
    犯罪事實
一、甲○○（綽號「姐仔」）明知海洛因屬毒品危害防制條例第
    2 條第2 項第1 款規定之第1 級毒品，竟基於販賣第1 級毒
    品海洛因以營利之概括犯意，先向真實姓名、年籍均不詳之
    綽號「阿弟仔」之成年男子（下稱「阿弟仔」），在位於臺
    中市○○路及大墩路口之「全國電子專賣店」購入海洛因後
    ，在其位於南投縣南投市○○街25號3 樓居處內，摻入葡萄
    糖混合稀釋海洛因以賺取差價，並以其所有之XG988 廠牌行
    動電話（門號0953—770716號）1 支作為對外聯絡工具，由
    欲購買第1 級毒品海洛因之人撥打上開門號之行動電話與甲
    ○○聯絡，雙方再約定購買金額及交貨地點，以此方式，連
    續於下列時、地為販賣海洛因之行為：
  (一)自民國94年12月底某日起至95年2 月28日止，由廖正同（起
    訴書誤載為張煥演）以行動電話門號0911—641215號撥打甲
    ○○使用之上揭行動電話門號，經與甲○○議定購買金額，
    並約定在南投縣南投市○○街、南投縣立體育館附近或附近
    之牛排館處購買海洛因，甲○○則至交貨地點，以此方式，
    每次販賣價格新臺幣（下同）1,000 元之海洛因予廖正同，
    連續販賣共計20次，合計得款20,000元。
  (二)於95年2 月17日上午1 時23分及另不詳時間，由吳修源以電
    話門號049 —0000000 撥打甲○○使用之上揭行動電話門號
    ，經與甲○○議定購買金額，並約定在位於南投縣南投市○
    ○街25號3 樓樓下之素食麵攤處購買海洛因，甲○○以此方
    式，每次販賣價格1,000 元之海洛因予吳修源，連續販賣共
    計5 次，合計得款5,000 元。
  (三)於95年3 月1 日下午2 時32分、95年3 月1 日下午3 時43分
    及另不詳時間，由楊嘉雄以行動電話門號0910—636654、09
    38—298664號或公共電話撥打甲○○使用之上揭行動電話門
    號，經與甲○○議定購買金額，並約定在南投縣南投市○○
    街某處購買海洛因，甲○○以此方式，每次販賣價格1,000
    元之海洛因予楊嘉雄，連續販賣共計3 次，合計得款3,000
    元。
  (四)於95年2 月中旬某日起至95年3 月1 日止，由葉俊男以公共
    電話撥打甲○○使用之上揭行動電話門號，經與甲○○議定
    購買金額，並約定在南投縣南投市○○街附近處之牛排館處
    購買海洛因，甲○○以此方式，每次販賣價格1,000 元之海
    洛因予葉俊男，連續販賣共計2 次，合計得款2,000 元。嗣
    警方接獲民眾檢舉甲○○以行動電話門號0953—770716號作
    為對外聯絡工具販賣海洛因毒品，經報請臺灣彰化地方法院
    檢察署檢察官核發通訊監察書，對上開門號行動電話實施通
    訊監察，警方自監聽譯文內發現甲○○涉嫌販賣海洛因罪嫌
    重大，經警方於95年3 月1 日下午4 時45分，在南投縣南投
    市○○街25號前當場查獲甲○○與葉俊男正在買賣交易海洛
    因，並經甲○○同意至其位於南投縣南投市○○街25號3 樓
    居處搜索，扣得其所有供販賣海洛因所用之上揭行動電話1
    支、販賣海洛因所得1,000 元、第1 級毒品海洛因57包（合
    計淨重7.9 公克，空包裝重13.93 公克）及其所有販賣海洛
    因時，用以稀釋海洛因之葡萄糖粉末1 包（淨重32.27 公克
    ，空包裝重1.09公克）；另扣得其自己施用第1 級毒品海洛
    因後，殘留海洛因之殘渣袋10個、其所有平日使用，非用以
    聯絡販賣毒品所用之國際廠牌及易利信廠牌行動電話各1 支
    、行動電話門號0970—155809號SIM 卡1 張、非供分裝海洛
    因所用之空夾鏈袋1 包、平日使用記事簿1 本，因而查獲上
    情。
二、案經彰化縣警察局報請臺灣彰化地方法院檢察署檢察官偵查
    起訴。
    理  由
一、程序部分：
  (一)按被告以外之人於偵查中向檢察官所為陳述，除顯有不可信
    之情況者外，得為證據，刑事訴訟法第159 條之1 第2 項定
    有明文。蓋因檢察官與法官同為司法官署，且檢察官代表國
    家偵查犯罪，依法有訊問被告、證人及鑑定人之權力，且須
    對被告有利、不利之情形均應注意，況徵諸實務運作，檢察
    官實施刑事偵查程序，亦能恪遵法定程序之要求，不致有違
    法取證情事且可信度極高，是被告以外之人前於偵查中已具
    結而為證述，除反對該項供述得具有證據能力之一方，已釋
    明「顯有不可信之情況」之理由外，不宜以該證人未能於審
    判中接受他造之反對詰問為由，即遽指該證人於偵查中之陳
    述不具證據能力，方符前揭法條之立法意旨。是證人廖正同
    於檢察官偵查中，經具結所為陳述（參見臺灣彰化地方法院
    檢察署95年度偵字第2476號偵查卷宗第35頁），被告甲○○
    未曾提及檢察官在偵查時，有任何不法取供之情形，是客觀
    上並無顯不可信之情況，前揭證人於偵查中之證言自具有證
    據能力。
  (二)按被告以外之人於審判外之陳述，雖不符前4 條之規定，而
    經當事人於審判程序同意作為證據，法院審酌該言詞陳述或
    書面陳述作成時之情況，認為適當者，亦得為證據。當事人
    、代理人或辯護人於法院調查證據時，知有第159 條第1 項
    不得為證據之情形，而未於言詞辯論終結前聲明異議者，視
    為有前項之同意，刑事訴訟法第159 條之5 定有明文。立法
    意旨在於傳聞證據未經當事人之反對詰問予以核實，原則上
    先予排除，惟若當事人已放棄詰問或未聲明異議，基於證據
    資料愈豐富，愈有助於真實發現之理念，且強化言詞辯論主
    義，法院自可承認該傳聞證據例外擁有證據能力。經查，證
    人廖正同、楊嘉雄、吳修源、葉俊男分別於警詢中之陳述（
    參見彰化縣警察局彰警刑偵三字第0950018508號警卷第21頁
    至第22頁；同上偵查卷宗第25頁至第26頁、第53頁至第54頁
    、第60頁至第61頁），雖均係被告以外之人於審判外之陳述
    ，性質上屬傳聞證據，惟經檢察官及被告同意作為證據，又
    本院審酌該言詞陳述作成時之情況，並查無其他不法之情狀
    ，足認為得為本案之證據，依刑事訴訟法第159 條之5 之規
    定，有證據能力。
  (三)按有事實足認被告或犯罪嫌疑人有最輕本刑為3 年以上有期
    徒刑之罪嫌，並危害國家安全或社會秩序情節重大，而有相
    當理由可信其通訊內容與本案有關，且不能或難以其他方法
    蒐集或調查證據者，得發通訊監察書，前項通訊監察書，偵
    查中由檢察官依司法警察機關聲請或依職權核發，審判中由
    法官依職權核發，通訊保障及監察法第5 條第1 項第1 款、
    第2 項定有明文。經查，本案監聽行動電話門號0953—7707
    16號之監聽譯文部分（參見同上警卷第29頁至第30頁、第57
    頁、第63頁），係彰化縣警察局之司法警察人員，以被告涉
    嫌販賣第1 級毒品罪嫌，危害社會秩序情節重大，並有相當
    理由可信其通訊內容與本案有關，難以其他方法蒐集或調查
    證據為由，向臺灣彰化地方法院檢察署檢察官聲請核發通訊
    監察書，經臺灣彰化地方法院檢察署檢察官於94年12月27日
    、95年1 月23日核發94年彰檢榮溫聲監續字第622 號、95年
    彰檢榮溫聲監續字第33號通訊監察書辦理，此有該通訊監察
    書及附表各1 紙（參見本院卷宗）附卷可稽，是上揭監聽譯
    文，係司法警察依臺灣彰化地方法院檢察署核發之通訊監察
    書，合法監聽電話錄製之錄音帶聽譯所得，且經檢察官及被
    告均同意作為證據，又本院查無其他不法之情狀，足認為得
    為本案之證據，依刑事訴訟法第159 條之5 之規定，有證據
    能力。
二、上揭犯罪事實，訊據被告甲○○於警詢、偵訊及本院審理時
    ，均坦承有於上揭時、地，連續販賣第1 級毒品海洛因與證
    人廖正同、楊嘉雄、吳修源、葉俊男之犯行，核與證人廖正
    同於警詢及偵訊中具結證述；證人楊嘉雄、吳修源、葉俊男
    分別於警詢中證述內容相符（參見同上警卷第21頁至第22頁
    ；同上偵查卷宗第25頁至第26頁、第35頁、第53頁至第54頁
    、第60頁至第61頁），並有中華電信行動資料查詢資料、東
    信電訊調閱基本資料、和信電訊股份有限公司行動電話用戶
    基本資料各1 紙、臺灣大哥大股份有限公司雙向通聯資料查
    詢1 份（參見本院卷宗）及監聽譯文1 份（參見同上警卷第
    29頁至第30頁、第57頁、第63頁）附卷可參，核屬相符。爰
    審酌上揭證人均與被告並無仇恨嫌隙，在客觀上並無虛詞誣
    陷被告之必要，且觀諸上揭證人於警詢、偵訊中均證述向被
    告購買毒品之時間、地點、價格、聯絡交易之方式等相關細
    節均相當明確，其等證詞並無瑕疵，應可採信。又上揭證人
    均有施用第1 級毒品海洛因，其等為警方採集尿液送驗，均
    呈嗎啡陽性反應等情，此有臺灣南投地方法院95年5 月29日
    投院霞刑毅95訴328 字第09972 號函檢附之彰化縣警察局委
    託檢驗尿液代號與真實姓名對照認證單、詮昕科技股份有限
    公司95年4 月9 日報告編號00000000號濫用藥物尿液檢驗報
    告各1 紙；臺灣南投地方法院95年5 月30日投院霞刑清95訴
    336 字第10102 號函檢附之南投縣政府警察局毒品案件尿液
    送驗代碼表、中山醫院大學附設醫院藥物濫用檢測中心檢驗
    結果報告、彰化縣警察局委託檢驗尿液代號與真實姓名對照
    認證單、詮昕科技股份有限公司95年3 月9 日報告編號0000
    0000號濫用藥物尿液檢驗報告各1 紙；臺灣南投地方法院檢
    察署95年6 月5 日投檢良義95毒偵字第766 字第8844號函檢
    附之彰化縣警察局委託檢驗尿液代號與真實姓名對照認證單
    、詮昕科技股份有限公司95年4 月21日報告編號00000000號
    濫用藥物尿液檢驗報告各1 紙；臺灣南投地方法院95年6 月
    9 日投院霞刑毅95訴393 字第10735 號函檢附之彰化縣警察
    局委託檢驗尿液代號與真實姓名對照認證單、詮昕科技股份
    有限公司95年4 月9 日報告編號00000000號濫用藥物尿液檢
    驗報告各1 紙（參見本院卷宗）附卷可參，足見上揭證人確
    有施用第1 級毒品海洛因，且有購買海洛因之需求，益徵上
    揭證人分別於警詢、偵訊中之陳述屬真實可採。另有第1 級
    毒品海洛因57包（合計淨重7.9 公克，空包裝重13.93 公克
    ）及其所有販賣海洛因時，用以稀釋海洛因之葡萄糖粉末1
    包（淨重32.27 公克，空包裝重1.09公克）扣案可佐，此有
    法務部調查局95年6 月27日調科壹字第140013071 號鑑定通
    知書1 紙（參見本院卷宗）在卷可參；至扣案XG988 廠牌行
    動電話（門號0953—770716號）1 支、現金1,000 元分別為
    被告所有供販賣海洛因所用及販賣海洛因所得之物，業據被
    告於本院審理中陳述明確。被告上揭自白核與前揭事證相符
    ，應可採信。是被告確有於上揭時、地，連續販賣第1 級毒
    品海洛因予上揭證人之事實，應堪認定。
三、另海洛因毒品害人匪淺，政府明令禁止非法施用販賣，若非
    有利可圖，被告當無甘冒重典而販賣之理；而被告係利用向
    「阿弟仔」購得毒品海洛因時，其再將購得之毒品海洛因摻
    入葡萄糖粉末稀釋增加重量轉售與上揭證人牟利，業經被告
    於本院審理中陳述明確（參見本院95年8 月18日審判筆錄第
    23頁），被告上揭自白，與事理常情相符，是被告有從中賺
    取牟利之意圖及事實，亦可認定。綜上所述，被告上揭自白
    ，核與前揭事證相符，應堪採信，本案事證明確，被告上開
    犯行，應堪認定。
四、查被告行為後，刑法業於94年2 月2 日修正公布，95年7 月
    1 日起施行，如【附表四】所示之條文業經修正。按行為後
    法律有變更者，適用行為時之法律，但行為後之法律有利於
    行為人者，適用最有利於行為人之法律，修正後刑法第2 條
    第1 項定有明文。此條規定係規範行為後法律變更所生新舊
    法律比較適用之準據法，本身尚無新舊法比較之問題，於新
    法施行後，應一律適用新法第2 條第1 項之規定，為「從舊
    從輕」之比較。再按本次法律變更，比較時應就罪刑有關之
    共犯、未遂犯、想像競合犯、牽連犯、連續犯、結合犯，以
    及累犯加重、自首減輕暨其他法定加減原因（如身分加減）
    與加減例等一切情形，綜其全部罪刑之結果而為比較；另從
    刑附屬於主刑，除法律有特別規定者外，依主刑所適用之法
    律；修正後刑法第59條之規定，為法院就刑之酌減審認標準
    見解之明文化，非屬法律之變更（最高法院95年5 月23日95
    年度第8 次刑庭會議決議參照），其比較理由及結果均詳如
    附表，先予敘明。
五、又查海洛因屬毒品危害防制條例第2 條第2 項第1 款所規定
    之第1 級毒品。核被告所為，係犯毒品危害防制條例第4 條
    第1 項之販賣第1 級毒品罪。被告持有第1 級毒品海洛因之
    低度行為，應為販賣之高度行為吸收，不另論罪。被告先後
    多次販賣海洛因之犯行，時間緊接，手法相同，觸犯構成要
    件同一之罪名，為連續犯，應依修正前刑法第56條之規定以
    一罪論，並依連續犯之例加重之，惟其法定刑為死刑或無期
    徒刑部分，依修正前刑法第64條第1 項、第65條第1 項規定
    ，不得加重，此部分不予加重，僅就其他之法定刑部分加重
    之。又起訴書雖記載被告自95年1 月間某日起連續販賣第1
    級毒品海洛因與葉俊男、張煥演、楊嘉雄、吳修源多次之犯
    行，然業經公訴人於本院審理中更正起訴事實為如前揭犯罪
    事實欄一所載；公訴人另以95年偵字第4330號被告違反毒品
    危害防制條例案件移送本院併案審理，惟觀之併案意旨書所
    載該移送併案之犯罪事實與本案被告連續販賣海洛因之犯罪
    事實相同，故併予審酌，均附此敘明。又按毒品危害防制條
    例制定之目的，係為防制毒品危害，維護國民身心健康，而
    有關販賣第1 級毒品罪責部分，則處以死刑或無期徒刑之重
    刑，若未區分行為人販賣毒品之數量、目的及所造成之危害
    ，一律處以死刑或無期徒刑之重刑，自非罰其所當罰之刑事
    政策之目的，亦非為阻絕毒害唯一方法，且被告販賣海洛因
    之對象僅有4 人，所販賣毒品海洛因之數量尚非鉅大，與一
    般大盤或中盤毒販，對於社會之危害程度重大應有差異，依
    其犯罪情狀，顯有可憫恕之情形，認量處最低法定刑度之無
    期徒刑，猶屬過重，是其上開販賣海洛因之犯行，爰依刑法
    第59條之規定酌減其刑。爰審酌被告明知毒品戕害國人身心
    健康，竟販賣海洛因予上揭證人，危害社會治安非輕，惟念
    及其販賣海洛因之次數、數量及販賣對象之人數，所生損害
    ，並於警詢、偵訊及本院審理中，均坦承犯行，顯有悔意，
    犯後態度良好等一切情狀，量處如主文所示之刑，以示儆懲
    。又依被告販賣海洛因之性質，認有褫奪公權之必要，爰依
    修正前刑法第37條第2 項規定，併宣告褫奪公權7 年。
六、依毒品危害防制條例第18條第1 項前段規定，得諭知沒收並
    銷燬之者，以查獲之毒品及專供製造或施用毒品之器具為限
    ，並不及於毒品之外包裝。同條例第19條第1 項復規定犯同
    條例第4 條至第9 條、第12條、第13條或第14條第1項 、第
    2 項之罪者，其供犯罪所用之物或因犯罪所得之財物，均需
    諭知沒收之，法院無審酌之餘地。而毒品之外包裝有防止毒
    品裸露、逸出及潮濕之功用，並便於攜帶及運輸，其係供販
    賣、運輸毒品所用之物，至為顯然，應依毒品危害防制條例
    第19條第1 項之規定宣告沒收之，方屬適法（最高法院90年
    度臺上字第2046號判決要旨參照）；又按毒品危害防制條例
    第19條第1 項規定：犯第4 條之罪者，其供犯罪所用或因犯
    罪所得之財物，均沒收之，如全部或一部不能沒收時，追徵
    其價額或以其財產抵償之。但該條項並無如同條例第18條第
    1 項所定「不問屬於犯人與否，沒收之」之明文，自屬相對
    沒收主義之立法。是其應沒收之物，應以屬被告所有者為限
    。又該規定所稱「追徵其價額」者，係指所沒收之物為金錢
    以外之其他財物而無法沒收時，應追徵其價額，使其繳納與
    原物相當之價額。如所得財物為金錢而無法沒收時，始應「
    以其財產抵償之」（最高法院95年度臺上字第305 號判決要
    旨參照）。經查：
  (一)扣案之第1 級毒品海洛因57包（合計淨重7.9 公克），均屬
    查獲之第1 級毒品，已如前述，爰依毒品危害防制條例第18
    條第1 項前段規定，不問屬於犯人與否，均予宣告沒收銷燬
    之；又鑑定耗損之毒品，既已滅失，即無庸併予宣告沒收銷
    燬。
  (二)扣案包裝前揭海洛因之包裝袋，共計57個（合計空包裝重13
    .93 公克），為被告所有且販賣毒品時，防其裸漏、潮濕，
    便於交付所用之物；至扣案無毒品反應之葡萄糖粉粉末1 包
    （淨重32.27 公克，空包裝重1.09公克），為被告所有之物
    ，且係供被告犯毒品危害防制條例第4 條之罪所用之物，業
    經本院認定如前，爰依同條例第19條第1 項前段規定，均予
    宣告沒收。
  (三)被告連續販賣第1 級毒品海洛因之所得，如【附表三】所示
    之財物，共計30,000元，已如前述，應依毒品危害防制條例
    第19條第1 項之規定宣告沒收。又被告上揭販賣所得財物，
    除扣案之現金1,000 元外，均未扣案，如全部或一部不能沒
    收時，應以其財產抵償之。
  (四)扣案之XG988 廠牌行動電話1 支，係被告所有供聯絡販賣毒
    品事宜所用之物，已如前述，爰依毒品危害防制條例第19條
    第1 項之規定宣告沒收。至被告販賣毒品時使用之行動電話
    門號0953—770716號SIM 卡1 張，因非以被告名義所申設，
    而係以用戶蘇文雄名義登記，且由用戶保管等情，此有臺灣
    大哥大股份有限公司95年5 月24日法大字第095007930 號函
    檢附之雙向通聯資料查詢1 份附卷可參（參見本院卷宗）。
    是上揭門號之SIM 卡1 張，尚不能認定為被告所有之物，爰
    不併予宣告沒收。
  (五)至警方查獲本案時，扣得之殘渣袋10個、空夾鏈袋1 包，經
    本院送請高雄醫學大學附設中和紀念醫院鑑定結果認為，
    殘渣袋10個，有微量海洛因陽性反應；空夾鏈袋1 包則呈
    海洛因陰性反應等情，此有該院95年6 月15日高醫附科字第
    0950001859號函檢附之95年6 月13日報告編號9506—116 至
    126 號檢驗報告各1 紙（參見本院卷宗）附卷可參。然上揭
    殘渣袋係被告自己施用毒品所留下之物，而空夾鏈袋則係自
    己販賣椰子水所用之物，均非用於販賣毒品所用等情，業據
    被告於本院審理中陳述明確，是上揭扣案殘渣袋10個、空夾
    鏈袋1 包既與本案被告販賣海洛因之犯行無關，爰不另於本
    案宣告沒收或沒收銷燬之。上揭殘渣袋部分，自應於被告另
    案施用第1 級毒品犯行部分諭知沒收或沒收銷燬之。
  (六)另扣案之國際廠牌及易利信廠牌行動電話各1 支、行動電話
    門號0970—155809號SIM 卡1 張、記事簿1 本，均為被告日
    常使用之物，業據被告於本院審理中陳述明確，亦與常情相
    符，況本院亦查無其他證據足資證明上揭物品與本案販賣毒
    品具有關連性，且均非違禁物，爰不另於本案宣告沒收。
七、按毒品危害防制條例第17條規定：犯第4 條之罪，供出毒品
    來源，因而破獲者，得減輕其刑，其立法意旨重在鼓勵具體
    供出其上游販毒者，俾資追查該毒梟前手及其上游毒品，以
    杜絕毒品之蔓延與氾濫為目的。倘未因其自白進而查獲毒梟
    前手或其上游毒品者，自不得執此邀本條規定之寬減（最高
    法院92年度臺上字第2897號判決意旨參照）。本案被告為警
    查獲後，雖於警詢、偵訊中供稱毒品來源係向綽號「阿弟仔
    」購入，然因無法提供「阿弟仔」情資致無法追查，是被告
    並無供出本案毒品來源「阿弟仔」何人，當無所謂供出毒品
    來源，因而破獲販賣毒品者之情形可言，自無適用上開毒品
    危害防制條例第17條減刑之規定，附此敘明。
據上論斷，應依刑事訴訟法第299 條第1 項前段，毒品危害防制
條例第4 條第1 項、第18條第1 項前段、第19條第1 項，刑法第
11條、第2 條第1 項前段、第56條（修正前）、第59條、第37條
第2 項（修正前），判決如主文。
本案經檢察官郭玄義到庭執行職務。
中    華    民    國    95    年    8     月    31    日
                  刑事第一庭    審判長法  官 葉榮郎
                                      法  官 陳秋錦
                                      法  官 唐中興
以上正本證明與原本無異。
如不服本判決，應於判決送達後10日內，向本院提出上訴狀。
中    華    民    國    95    年    8     月    31    日
                                      書記官 施惠卿
【附錄本判決論罪科刑法條全文】：
毒品危害防制條例第4條
製造、運輸、販賣第1 級毒品者，處死刑或無期徒刑；處無期徒
刑者，得併科新臺幣1 千萬元以下罰金。
製造、運輸、販賣第2 級毒品者，處無期徒刑或7 年以上有期徒
刑，得併科新臺幣7 百萬元以下罰金。
製造、運輸、販賣第3 級毒品者，處5 年以上有期徒刑，得併科
新臺幣5 百萬元以下罰金。
製造、運輸、販賣第4 級毒品者，處3 年以上10年以下有期徒刑
，得併科新臺幣3 百萬元以下罰金。
製造、運輸、販賣專供製造或施用毒品之器具者，處1 年以上7
年以下有期徒刑，得併科新臺幣1 百萬元以下罰金。
前5項之未遂犯罰之。
【附表一】：
扣案之第一級毒品海洛因伍拾柒包（合計淨重柒點玖公克）。
【附表二】：
一扣案包裝前揭附表一所示海洛因之包裝袋，共計伍拾柒個（合
  計空包裝重壹拾點玖公克）。
二扣案之葡萄糖粉粉末壹包（淨重拾貳點貳柒公克，空包裝重
  壹點零玖公克）。
三扣案之XG988 廠牌行動電話壹支。
【附表三】：販賣海洛因所得之財物，共計新臺幣萬元。
一販賣海洛因予廖正同部分，共計貳拾次，每次新臺幣壹仟元，
  所得財物新臺幣貳萬元。
二販賣海洛因予吳修源部分，共計伍次，每次新臺幣壹仟元，所
  得財物新臺幣伍仟元。
三販賣海洛因予楊嘉雄部分，共計次，每次新臺幣壹仟元，所
  得財物新臺幣仟元。
四販賣海洛因予葉俊男部分，共計貳次，每次新臺幣壹仟元，所
  得財物新臺幣貳仟元。
【附表四】：
┌──┬───────┬───────┬───────┬────┬────┬──────┐
│變更│行為時法（下稱│裁判時法（下稱│   比較理由   │比較依據│比較結果│    備註    │
│事項│舊法）之條文及│新法）之條文及│              │        │何者對行│            │
│    │內容          │內容          │              │        │為人有利│            │
├──┼───────┼───────┼───────┼────┼────┼──────┤
│連續│【修正前刑法第│              │              │        │        │            │
│犯刪│56條】        │              │              │        │        │            │
│除  │              │              │              │        │        │            │
│    │連續數行為而犯│刪除          │一般認為連續犯│刑法第2 │舊法    │1.不包括法院│
│    │同一罪名者，以│              │在本質上係數行│條第1項 │        │  審理結果認│
│    │一罪論。但得加│              │為而屬數罪，僅│前段    │        │  連續犯係接│
│    │重其刑至二分之│              │係基於訴訟經濟│        │        │  續犯或包括│
│    │一            │              │或責任吸收原則│        │        │  上一罪等情│
│    │              │              │之考量，而論以│        │        │  形。      │
│    │              │              │一罪，新法將連│        │        │2.連續之數行│
│    │              │              │續犯之規定廢除│        │        │  為須均在舊│
│    │              │              │後，除非符合「│        │        │  法時期始可│
│    │              │              │接續犯」或「包│        │        │  ，如部分行│
│    │              │              │括的一罪」之情│        │        │  為發生在新│
│    │              │              │形，可認為構成│        │        │  法施行後，│
│    │              │              │單一之犯罪外，│        │        │  則該部分應│
│    │              │              │均應認係數罪併│        │        │  逕適用新法│
│    │              │              │罰。          │        │        │  。        │
├──┼───────┼───────┼───────┼────┼────┼──────┤
│罰金│【修正前刑法第│【刑法第33條第│              │        │        │            │
│刑下│33條第5 款】  │5 款】        │              │        │        │            │
│限變│              │              │              │        │        │            │
│更  │罰金：（銀元）│罰金：新臺幣  │罰金刑之下限，│刑法第2 │舊法    │            │
│    │1 元以上。    │1,000 元以上，│由銀元10元（亦│條第1項 │        │            │
│    │              │以百元計算。  │經提高）即新臺│前段    │        │            │
│    │              │              │幣30元，提高為│        │        │            │
│    │              │              │新臺幣1,000 元│        │        │            │
│    │              │              │。            │        │        │            │
├──┼───────┼───────┼───────┼────┼────┼──────┤
│褫奪│【修正前刑法第│【刑法第36條】│              │        │        │            │
│公權│36條】        │              │              │        │        │            │
│資格│褫奪公權者，褫│褫奪公權者，褫│修正前刑法第36│按從刑附│按從刑附│            │
│範圍│奪左列資格：  │奪下列資格：  │條規定，褫奪公│屬於主刑│屬於主刑│            │
│變更│一為公務員之資│一為公務員之資│權者，褫奪之資│，除法律│，除法律│            │
│    │  格。        │  格。        │格為公務員、公│有特別規│有特別規│            │
│    │二為公職候選人│二為公職候選人│職候選人及行使│定者外，│定者外，│            │
│    │  之資格。    │  之資格。    │選舉、罷免、創│依主刑所│依主刑所│            │
│    │三行使選舉、罷│              │制、複決四權之│適用之法│適用之法│            │
│    │  免、創制、複│              │資格。修正後則│律，則褫│律，則褫│            │
│    │  決四權之資格│              │將第3 款之限制│奪公權部│奪公權部│            │
│    │  。          │              │刪除，限縮公民│分，應依│分，應依│            │
│    │              │              │權遭褫奪之程度│主刑所示│主刑所示│            │
│    │              │              │，與基本權之保│用之法律│用之法律│            │
│    │              │              │護難謂無涉，較│。      │。      │            │
│    │              │              │修正前之規定有│        │        │            │
│    │              │              │利於行為人，然│        │        │            │
│    │              │              │按從刑附屬於主│        │        │            │
│    │              │              │刑，除法律有特│        │        │            │
│    │              │              │別規定者外，依│        │        │            │
│    │              │              │主刑所適用之法│        │        │            │
│    │              │              │律，則褫奪公權│        │        │            │
│    │              │              │部分，應依主刑│        │        │            │
│    │              │              │所示用之法律。│        │        │            │
├──┼───────┼───────┼───────┼────┼────┼──────┤
│褫奪│【修正前刑法第│【刑法第37條第│              │        │        │            │
│公權│37條第2項】   │2項】         │              │        │        │            │
│要件│              │              │              │        │        │            │
│變更│宣告6月以上有 │宣告1年以上有 │修正前刑法第37│按從刑附│按從刑附│            │
│    │期徒刑，依犯罪│期徒刑，依犯罪│條第2 項規定，│屬於主刑│屬於主刑│            │
│    │性質認為有褫奪│之性質認為有褫│宣告6 月以上有│，除法律│，除法律│            │
│    │公權之必要者，│奪公權之必要者│期徒刑，依犯罪│有特別規│有特別規│            │
│    │宣告褫奪公權1 │，宣告1年以上 │之性質認為有褫│定者外，│定者外，│            │
│    │年以上10年以下│10年以下褫奪公│奪公權之必要者│依主刑所│依主刑所│            │
│    │。            │權。          │，宣告褫奪公權│適用之法│適用之法│            │
│    │              │              │1 年以上10年以│律，則褫│律，則褫│            │
│    │              │              │下，修正理由認│奪公權部│奪公權部│            │
│    │              │              │為，宣告6 月以│分，應依│分，應依│            │
│    │              │              │上未滿1 年有期│主刑所示│主刑所示│            │
│    │              │              │徒刑者，犯罪情│用之法律│用之法律│            │
│    │              │              │狀多屬輕微，並│。      │。      │            │
│    │              │              │無褫奪公權之必│        │        │            │
│    │              │              │要。宜將其宣告│        │        │            │
│    │              │              │刑下限由6 月酌│        │        │            │
│    │              │              │改為1 年，修正│        │        │            │
│    │              │              │後已提高從刑褫│        │        │            │
│    │              │              │奪公權之門檻，│        │        │            │
│    │              │              │然按從刑附屬於│        │        │            │
│    │              │              │主刑，除法律有│        │        │            │
│    │              │              │特別規定者外，│        │        │            │
│    │              │              │依主刑所適用之│        │        │            │
│    │              │              │法律，則褫奪公│        │        │            │
│    │              │              │權部分，應依主│        │        │            │
│    │              │              │刑所示用之法律│        │        │            │
│    │              │              │。            │        │        │            │
├──┼───────┼───────┼───────┼────┼────┼──────┤
│死刑│【修正前刑法第│【刑法第64條】│              │        │        │            │
│之加│64 條】       │              │              │        │        │            │
│減例│              │              │              │        │        │            │
│變更│死刑不得加重。│死刑不得加重。│刑法第64條第2 │刑法第2 │ 舊法   │            │
│    │死刑減輕者，無│死刑減輕者，為│項修正後，死刑│條第1項 │        │            │
│    │期徒刑，或為15│無期徒刑。    │減輕者，為無期│前段    │        │            │
│    │以下12年以上有│              │徒刑，使法官量│        │        │            │
│    │期刑。        │              │刑範圍受到限縮│        │        │            │
│    │              │              │，行為人將受到│        │        │            │
│    │              │              │較舊法為重或刑│        │        │            │
│    │              │              │期較高之刑罰，│        │        │            │
│    │              │              │行為人受處罰之│        │        │            │
│    │              │              │實質內涵顯有變│        │        │            │
│    │              │              │更，應屬第2 條│        │        │            │
│    │              │              │第1 項之法律變│        │        │            │
│    │              │              │更，自應比較新│        │        │            │
│    │              │              │舊法，適用最有│        │        │            │
│    │              │              │利行為人之舊法│        │        │            │
│    │              │              │。            │        │        │            │
├──┼───────┼───────┼───────┼────┼────┼──────┤
│無期│【修正前刑法第│【刑法第65條】│              │        │        │            │
│徒刑│65 條】       │              │              │        │        │            │
│之加│              │              │              │        │        │            │
│減例│無期徒刑不得重│無期徒刑不得加│刑法第65條第2 │刑法第2 │ 舊法   │            │
│變更│。            │重。          │修正後，無期徒│條第1項 │        │            │
│    │無期徒刑減輕，│無期徒刑減輕者│刑減輕者，為20│前段    │        │            │
│    │為7年以上有期 │，為20年以下15│年以下15年以上│        │        │            │
│    │徒。          │年以上有期徒刑│有期徒刑，使法│        │        │            │
│    │              │。            │官量刑範圍受到│        │        │            │
│    │              │              │限縮，行為人將│        │        │            │
│    │              │              │受到較舊法為重│        │        │            │
│    │              │              │或刑期較高之刑│        │        │            │
│    │              │              │罰，行為人受處│        │        │            │
│    │              │              │罰之實質內涵顯│        │        │            │
│    │              │              │有變更，應屬刑│        │        │            │
│    │              │              │法第2條第1項之│        │        │            │
│    │              │              │法律變更，自應│        │        │            │
│    │              │              │比較新舊法，適│        │        │            │
│    │              │              │用最有利行為人│        │        │            │
│    │              │              │之舊法。      │        │        │            │
├──┼───────┼───────┼───────┼────┼────┼──────┤
│罰金│【修正前刑法第│【刑法第67條】│              │        │        │            │
│刑之│68 條】       │              │              │        │        │            │
│加減│              │              │              │        │        │            │
│例變│罰金加減者，僅│罰金加減者其最│罰金刑之加重，│刑法第2 │ 舊法   │            │
│更  │加減其最高度。│高度及最低度同│依修正前刑法第│條第1項 │        │            │
│    │              │加減之。      │68條規定，僅加│前段    │        │            │
│    │              │              │重其最高度；依│        │        │            │
│    │              │              │修正刑法第67條│        │        │            │
│    │              │              │規定，其最高度│        │        │            │
│    │              │              │及最低度同加重│        │        │            │
│    │              │              │之。是修正前刑│        │        │            │
│    │              │              │法較有利於被告│        │        │            │
│    │              │              │。            │        │        │            │
├──┴───┬───┼───────┴───────┴────┴────┴──────┤
│整體比較結果│  舊法│1.本案被告連續多次販賣海洛因之犯行，均在舊法時期，且非屬「接續犯│
│            │      │  」或「包括的一罪」之情形，依新法將連續犯之規定廢除後，均應認係│
│            │      │  數罪併罰；依修正前刑法第56條之規定，屬裁判上一罪，得加重其刑至│
│            │      │  二分之一（法定本刑除罰金刑外，死刑、無期徒刑依法不得加重之），│
│            │      │  是依修正刑法第2 條第1 項前段比較，應適用修正前刑法第56條之規定│
│            │      │  ，對被告有利。                                                │
│            │      │2.罰金刑之下限部分，由銀元10元（亦經提高）即新臺幣30元，提高為新│
│            │      │  臺幣1,000 元，應刑法第2 條第1 項前段適用行為時之修正前刑法第33│
│            │      │  條第5 款。                                                    │
│            │      │3.死刑、無期徒刑、罰金刑之加減例均有變更，均應適用修正前之規定。│
│            │      │4.被告行為後之法律已有變更，經綜合比較結果，適用舊法應對被告並無│
│            │      │  不利，是應依刑法第2 條第1 項前段規定適用舊法。另按從刑附屬於主│
│            │      │  刑，除法律有特別規定者外，依主刑所適用之法律即適用舊法，則褫奪│
│            │      │  公權部分，應適用修正前刑法第36條、第37條第2 項。              │
└──────┴───┴────────────────────────────────┘


司法院資訊處製作；財團法人民間司法改革基金會備份。
